Inventaris van het archief van het Nederlands Beheersinstituut, beheersdossiers beginnend met de letter G
Nationaal Archief, Den Haag
- Serie 'Gerrits, G. - Gielen, L.'
  - Gerritse, L.A., Amsterdam, 80045
  - Gerritse, M., Amsterdam, 80031
  - Gerritse, M., Amsterdam [PD1 2739], ---
    Onderdeel van een omslag met meerdere dossiers. Deze omslag is aan te vragen via archiefinventaris 2.09.16.01, inventarisnummer 4631, ten name van Akker-Kalker, M.
  - Gerritse, M.A., Utrecht, 80046
  - Gerritse, P., Ridderkerk, 80142
  - Gerritse, R., Amsterdam, 80047
  - Gerritse-Hoek, D., Nijmegen [PE43 195], ---
  - Gerritse-Slothouwer, H.J., Amsterdam, 80049
  - Gerritse-van Duyn, M., Amsterdam, 80048
  - Gerritsen [WP 1176], ---
    Onderdeel van een omslag met meerdere dossiers. Deze omslag is aan te vragen via archiefinventaris 2.09.16.02, inventarisnummer 5292, ten name van Beers, G. van
  - Gerritsen Fa. (Woninginrichtingen en Betimmeringen) (I), Zwolle, 80134
  - Gerritsen Fa. (Woninginrichtingen en Betimmeringen) (II), Zwolle, 80135
  - Gerritsen van der Hoof, G., Rotterdam [DM 1931], ---
    Onderdeel van een omslag met meerdere dossiers. Deze omslag is aan te vragen via archiefinventaris 2.09.16.01, inventarisnummer 2706, ten name van Arends, H.
  - Gerritsen, A., Arnhem, 80050
  - Gerritsen, A., Zevenaar, 80051
  - Gerritsen, A., Arnhem, 80052
  - Gerritsen, A., Assen, 80053
  - Gerritsen, A., Duisburg, 80054
  - Gerritsen, A., Ede, 80055
  - Gerritsen, A., Rolde, 80056
  - Gerritsen, A., Amsterdam, 80065
  - Gerritsen, A., Terborg, 80072
  - Gerritsen, A., Assen [PE11 92], ---
    Onderdeel van een omslag met meerdere dossiers. Deze omslag is aan te vragen via archiefinventaris 2.09.16.01, inventarisnummer 2440, ten name van Arens, H.
  - Gerritsen, A., Babberich [PD10 501], ---
    Onderdeel van een omslag met meerdere dossiers. Deze omslag is aan te vragen via archiefinventaris 2.09.16.04, inventarisnummer 4851, ten name van Franken, F.
  - Gerritsen, A.A., Baarn, 80057
  - Gerritsen, A.B., Doetinchem, 80058
  - Gerritsen, A.B., Hengelo, 80059
  - Gerritsen, A.B., Hengelo, 80060
  - Gerritsen, A.D.D., Doesburg, 80061
  - Gerritsen, A.E., Dieren, 80063
  - Gerritsen, A.E., Zwolle, 80064
  - Gerritsen, A.M., Elst, 80067
  - Gerritsen, A.M., Elst [PD43 232], ---
  - Gerritsen, B., Amerongen, 80069
  - Gerritsen, B., Dieren, 80070
  - Gerritsen, B., Spankeren, 80071
  - Gerritsen, B., Velp, 80073
  - Gerritsen, C., Woerden [PE26 448], ---
    Onderdeel van een omslag met meerdere dossiers. Deze omslag is aan te vragen via archiefinventaris 2.09.16.01, inventarisnummer 3336, ten name van Acket, B.W.P.
  - Gerritsen, C.A., Den Haag, 80074
  - Gerritsen, C.B., Zelhem, 80075
  - Gerritsen, C.B., Zelhem [PD17 17], ---
    Onderdeel van een omslag met meerdere dossiers. Deze omslag is aan te vragen via archiefinventaris 2.09.16.01, inventarisnummer 4921, ten name van Aalderink, H.
  - Gerritsen, C.C., Terborg, 80076
  - Gerritsen, C.W., Lochem, 80077
  - Gerritsen, D., Ede, 80078
  - Gerritsen, D., Den Haag, 80079
  - Gerritsen, D., Ohlendorf, 80080
  - Gerritsen, D., Hannover [PE37 27], ---
    Onderdeel van een omslag met meerdere dossiers. Deze omslag is aan te vragen via archiefinventaris 2.09.16.02, inventarisnummer 3669, ten name van Beets, D.
  - Gerritsen, D.J., Den Haag [WF 1673], ---
    Onderdeel van een omslag met meerdere dossiers. Deze omslag is aan te vragen via archiefinventaris 2.09.16.02, inventarisnummer 6549, ten name van Bruns-Grashuis, M.
  - Gerritsen, E., Doetinchem, 80081
  - Gerritsen, E., Heerlen, 80082
  - Gerritsen, F.J., Luzern [PE67 4425], ---
    Onderdeel van een omslag met meerdere dossiers. Deze omslag is aan te vragen via archiefinventaris 2.09.16.02, inventarisnummer 4323, ten name van Baumann-Michiels, A.
  - Gerritsen, G., Brummen, 80084
  - Gerritsen, G., Brummen, 80085
  - Gerritsen, G., Den Haag, 80086
  - Gerritsen, G., Brummen, 80087
  - Gerritsen, G., Kedichem, 80088
  - Gerritsen, G., Nordhorn, 80089
  - Gerritsen, G., Emmerich [WE 8956], ---
    Onderdeel van een omslag met meerdere dossiers. Deze omslag is aan te vragen via archiefinventaris 2.09.16.01, inventarisnummer 6516, ten name van Allermann, G.
  - Gerritsen, G., Kedichem [PE25 98], ---
    Onderdeel van een omslag met meerdere dossiers. Deze omslag is aan te vragen via archiefinventaris 2.09.16.02, inventarisnummer 2612, ten name van Bechtholt, A.
  - Gerritsen, G.C., Zevenaar, 80090
  - Gerritsen, G.J., Den Haag, 80091
  - Gerritsen, G.J.A., Hengelo, 80092
  - Gerritsen, G.J.G., Arnhem, 80093
  - Gerritsen, G.S., Velp, 80094
  - Gerritsen, G.T., Zwolle, 80095
  - Gerritsen, H., Amsterdam, 80096
  - Gerritsen, H., Arnhem, 80097
  - Gerritsen, H., Enchede, 80098
  - Gerritsen, H., Dalfsen, 80099
  - Gerritsen, H., Maastricht, 80100
  - Gerritsen, H., Noord-Schermer, 80101
  - Gerritsen, H., Enschede, 80102
  - Gerritsen, H., Bilthoven, 80104
  - Gerritsen, H., Nijmegen, 80105
  - Gerritsen, H., Renkum, 80106
  - Gerritsen, H., Veenhuizen, 80107
  - Gerritsen, H., Amsterdam, 80108
  - Gerritsen, H., Veenhuizen, 80109
  - Gerritsen, H., Arnhem [PE10 1015], ---
  - Gerritsen, H., Enschede [PE23 88], ---
    Onderdeel van een omslag met meerdere dossiers. Deze omslag is aan te vragen via archiefinventaris 2.09.16.02, inventarisnummer 2549, ten name van Bos, F.J. ten
  - Gerritsen, H., Schermer [PE4 174], ---
    Onderdeel van een omslag met meerdere dossiers. Deze omslag is aan te vragen via archiefinventaris 2.09.16.02, inventarisnummer 2633, ten name van Baars, S.
  - Gerritsen, H.C.J., Heemstede, 80110
  - Gerritsen, H.G., Amsterdam, 80111
  - Gerritsen, H.J., Haarlem, 80103
  - Gerritsen, H.J., 's Heerenberg, 80112
  - Gerritsen, H.J., Arnhem [DN 1661], ---
    Onderdeel van een omslag met meerdere dossiers. Deze omslag is aan te vragen via archiefinventaris 2.09.16.01, inventarisnummer 2062, ten name van Alting, J.
  - Gerritsen, H.J., Haarlem [PE28 1220], ---
  - Gerritsen, H.J.M., Enschede, 80113
  - Gerritsen, H.J.M., Hengelo, 80114
  - Gerritsen, H.T., Arnhem, 80115
  - Gerritsen, H.W. (Aannemersbedrijf en Brandstoffenhandel), Zelhem, 80116
  - Gerritsen, J., Laren, 80117
  - Gerritsen, J., Enschede, 80118
  - Gerritsen, J., Den Haag, 80119
  - Gerritsen, J., Rotterdam, 80120
  - Gerritsen, J., Buchem, 80121
  - Gerritsen, J., Rotterdam, 80122
  - Gerritsen, J., Vaassen, 80123
  - Gerritsen, J., Winterswijk, 80124
  - Gerritsen, J., Heerlen, 81537
  - Gerritsen, J., Eerbeek [DM 1640], ---
    Onderdeel van een omslag met meerdere dossiers. Deze omslag is aan te vragen via archiefinventaris 2.09.16.01, inventarisnummer 2696, ten name van Abbema, P.
  - Gerritsen, J., Laren [PE36 1017], 3604
  - Gerritsen, J., Vaassen [PE8 719], ---
  - Gerritsen, J., Woerden [PE26 283], ---
    Onderdeel van een omslag met meerdere dossiers. Deze omslag is aan te vragen via archiefinventaris 2.09.16.02, inventarisnummer 2628, ten name van Bijlsma-van Wijngaarden, F.
  - Gerritsen, J.C., Rotterdam, 80125
  - Gerritsen, J.C., Rotterdam, 80126
  - Gerritsen, J.F., Rolde, 80127
  - Gerritsen, J.H.J., Doetinchem, 80128
  - Gerritsen, J.J., Heerlen, 80129
  - Gerritsen, J.J., Rotterdam, 80130
  - Gerritsen, J.J., Noordwijk aan Zee [PE3 937], 2247
  - Gerritsen, J.M.A., Kortenhoef, 80131
  - Gerritsen, J.W., Laag Soeren, 80132
  - Gerritsen, L., Zwolle, 80133
  - Gerritsen, L., Zwolle, 80136
  - Gerritsen, L., Gouda [PE65 1598], ---
    Onderdeel van een omslag met meerdere dossiers. Deze omslag is aan te vragen via archiefinventaris 2.09.16.02, inventarisnummer 4088, ten name van Bookholt, J.
  - Gerritsen, L.L., Den Haag, 80137
  - Gerritsen, M. [PD2 457], ---
  - Gerritsen, M., 80138
  - Gerritsen, M., Velp, 80139
  - Gerritsen, M., Schermer [PE4 32], ---
    Onderdeel van een omslag met meerdere dossiers. Deze omslag is aan te vragen via archiefinventaris 2.09.16.02, inventarisnummer 2631, ten name van Bak, M.G.
  - Gerritsen, M.G., Apeldoorn [PD10 417], ---
    Onderdeel van een omslag met meerdere dossiers. Deze omslag is aan te vragen via archiefinventaris 2.09.16.01, inventarisnummer 4846, ten name van Ahrens, T.
  - Gerritsen, M.P.J., Nijmegen, 80140
  - Gerritsen, O., Arnhem, 80141
  - Gerritsen, O., Didam [PE67 3425], ---
    Onderdeel van een omslag met meerdere dossiers. Deze omslag is aan te vragen via archiefinventaris 2.09.16.01, inventarisnummer 4267, ten name van Alexich, G.M.
  - Gerritsen, O.M., Gernrodel [DS 1590], ---
    Onderdeel van een omslag met meerdere dossiers. Deze omslag is aan te vragen via archiefinventaris 2.09.16.01, inventarisnummer 2836, ten name van Amsterdamsche Bank NV
  - Gerritsen, P., Veenhuizen, 80145
  - Gerritsen, P.E.E., Voorburg, 80143
  - Gerritsen, P.J., Nijmegen, 80144
  - Gerritsen, T. [WN 100], ---
    Onderdeel van een omslag met meerdere dossiers. Deze omslag is aan te vragen via archiefinventaris 2.09.16.01, inventarisnummer 5238, ten name van Aa, van der
  - Gerritsen, T., Arnhem, 80146
  - Gerritsen, T., Kerkrade, 80147
  - Gerritsen, T., Amsterdam, 80148
  - Gerritsen, T.G., Kerkrade [PE40 3271], ---
  - Gerritsen, T.J., Eindhoven [PE21 1374], ---
    Onderdeel van een omslag met meerdere dossiers. Deze omslag is aan te vragen via archiefinventaris 2.09.16.03, inventarisnummer 2525, ten name van Claessen, M.C.
  - Gerritsen, W., Kranenburg, 80150
  - Gerritsen, W., Putten, 80151
  - Gerritsen, W., Renkum, 80152
  - Gerritsen, W., Kranenburg [PD10 733], ---
    Onderdeel van een omslag met meerdere dossiers. Deze omslag is aan te vragen via archiefinventaris 2.09.16.02, inventarisnummer 4863, ten name van Bottinga, P.A.
  - Gerritsen, W., Putten [PD10 1044], ---
    Onderdeel van een omslag met meerdere dossiers. Deze omslag is aan te vragen via archiefinventaris 2.09.16.02, inventarisnummer 4868, ten name van Bouwmeester-Driesen, R.
  - Gerritsen, W.C., Wehl, 80153
  - Gerritsen, W.F., Huis ter Heide, 80154
  - Gerritsen, W.F., Nijmegen, 80155
  - Gerritsen, W.F., Huis ter Heide [PE54 2409], ---
  - Gerritsen, W.F., Huis ter Heide [PD7 31], ---
    Onderdeel van een omslag met meerdere dossiers. Deze omslag is aan te vragen via archiefinventaris 2.09.16.02, inventarisnummer 4824, ten name van Brandt, A.E.
  - Gerritsen, W.G., Kranenburg, 80149
  - Gerritsen, W.G., Wehl, 80156
  - Gerritsen, W.H., Arnhem, 80157
  - Gerritsen, W.J., Zevenaar [PE10 2178], 2344
  - Gerritsen, W.J.C.,, Amsterdam, 80159
  - Gerritsen, W.R., Gelsenkirchen, 80160
  - Gerritsen,A.E., Arnhem, 80062
  - Gerritsen-de Reus, J., Babberich, 80166
  - Gerritsen-Derksen, A.J.J., Zeddam [WFV 6740], ---
    Onderdeel van een omslag met meerdere dossiers. Deze omslag is aan te vragen via archiefinventaris 2.09.16.03, inventarisnummer 5872, ten name van David, U.A.
  - Gerritsen-Feiertag, A.M.E., Köln [WE 5864], ---
    Onderdeel van een omslag met meerdere dossiers. Deze omslag is aan te vragen via archiefinventaris 2.09.16.02, inventarisnummer 6346, ten name van Bienenstam, I.M.A.M. von
  - Gerritsen-Fiedler, E.F.M., Den Haag, 80162
  - Gerritsen-Fiedler, E.F.M., Den Haag [WFG 1619], ---
    Onderdeel van een omslag met meerdere dossiers. Deze omslag is aan te vragen via archiefinventaris 2.09.16.04, inventarisnummer 5422, ten name van Emmerik-Stronk, F. van
  - Gerritsen-Gombrink, M., Haarlem, 80161
  - Gerritsen-Joras, A.M., Lobith-Tolkamer, 80163
  - Gerritsen-Joras, A.M., Lobith [WFV 4591], ---
    Onderdeel van een omslag met meerdere dossiers. Deze omslag is aan te vragen via archiefinventaris 2.09.16.04, inventarisnummer 5764, ten name van Fey, H.
  - Gerritsen-Plaggert, J.D., Amsterdam, 80164
  - Gerritsen-Plaggert, J.D., Amsterdam [PD1 768], ---
    Onderdeel van een omslag met meerdere dossiers. Deze omslag is aan te vragen via archiefinventaris 2.09.16.01, inventarisnummer 4569, ten name van 'Asap' Amsterdamse Inkoop- en Handelmaatschappij (v/h Anva)
  - Gerritsen-Putz, M.M., Duisburg [WE 8013], ---
    Onderdeel van een omslag met meerdere dossiers. Deze omslag is aan te vragen via archiefinventaris 2.09.16.01, inventarisnummer 6456, ten name van Assmann, W.E.P.
  - Gerritsen-Rensing, A., Elten [PE60 924], ---
    Onderdeel van een omslag met meerdere dossiers. Deze omslag is aan te vragen via archiefinventaris 2.09.16.01, inventarisnummer 4059, ten name van Aalbers-Piek, D.H.
  - Gerritsen-Rensing, E.A.W., Elten, 80165
  - Gerritsen-Strang, Den Haag, 80167
  - Gerritsen-ten Brink, R., Rolde [PE11 839], ---
    Onderdeel van een omslag met meerdere dossiers. Deze omslag is aan te vragen via archiefinventaris 2.09.16.02, inventarisnummer 2448, ten name van Bijlsma, A.
  - Gerritsen-Thielsch, J., RI, 80168
  - Gerritsen-Tom, J., Enschede, 80169
  - Gerritsen-van der Hoop, W.H., Rotterdam, 80158
  - Gerritsen-Warnke, B.A.E., Amersfoort, 80170
  - Gerritsma, B., Bolsward, 80171
  - Gerritsma, C., Utrecht, 80172
  - Gerritsma, J.A., Nijmegen [PD43 276], ---
  - Gerritsma, J.A.W., Nijmegen, 80173
  - Gerritsma, J.B., Leeuwarden [PD38 529], ---
  - Gerritsma, J.C., Den Haag, 80179
  - Gerritsma, M.J.L., Utrecht, 80174
  - Gerritsma, N.P.J., Breda, 80175
  - Gerritsma, N.P.J., Breda [PE14 2294], ---
  - Gerritsma, P., Tiel [WN 711], ---
    Onderdeel van een omslag met meerdere dossiers. Deze omslag is aan te vragen via archiefinventaris 2.09.16.02, inventarisnummer 5265, ten name van Bekker, J.W.
  - Gerritsma, S., Leeuwarden [PE38 2350], ---
    Onderdeel van een omslag met meerdere dossiers. Deze omslag is aan te vragen via archiefinventaris 2.09.16.03, inventarisnummer 3699, ten name van Colet, J.
  - Gerritsma, S.A., Leeuwarden, 80176
  - Gerritsma, W.A.M., Nijmegen, 80177
  - Gerritsma-Heuschkel, J.C., Den Haag [WFG 1693], ---
  - Gerritsma-Stol, G., Den Dolder, 80178
  - Gerritz, A.W., Eindhoven, 80180
  - Gerritze, D., Den Haag, 80181
  - Gerritzen, A., Duisburg, 80182
  - Gerritzen, A., Zevenaar [WFV 5847], ---
    Onderdeel van een omslag met meerdere dossiers. Deze omslag is aan te vragen via archiefinventaris 2.09.16.04, inventarisnummer 5823, ten name van Egbers, S.
  - Gerritzen, A.M., Elst, 80068
  - Gerritzen, A.S., Velp, 80183
  - Gerritzen, A.S., Velp [PD10 80], ---
    Onderdeel van een omslag met meerdere dossiers. Deze omslag is aan te vragen via archiefinventaris 2.09.16.04, inventarisnummer 4832, ten name van Frederiks, A.
  - Gerritzen, A.W., Amsterdam [WE 625], ---
    Onderdeel van een omslag met meerdere dossiers. Deze omslag is aan te vragen via archiefinventaris 2.09.16.02, inventarisnummer 5975, ten name van Block, M.L. de
  - Gerritzen, E., 80184
  - Gerritzen, E.T., Den Haag, 80185
  - Gerritzen, F., Lunteren [DN 612], ---
    Onderdeel van een omslag met meerdere dossiers. Deze omslag is aan te vragen via archiefinventaris 2.09.16.01, inventarisnummer 2020, ten name van Amersfoort, gemeente
  - Gerritzen, G., Nordhorn [WE 4696], ---
  - Gerritzen, G.L.M., Velp, 80186
  - Gerritzen, J., Nijmegen, 80196
  - Gerritzen, J.L.M., Velp, 80197
  - Gerritzen, W.J., Babberich, 80198
  - Gerritzen, W.J., Babberich [WFV 5895], ---
    Onderdeel van een omslag met meerdere dossiers. Deze omslag is aan te vragen via archiefinventaris 2.09.16.02, inventarisnummer 5830, ten name van Bemelmans, M.J.
  - Gerrutsen, G., Amsterdam, 80083
  - Gerschheimer, G., Butten, 80199
  - Gerschler, E.C., Hilversum [WFV 2479], ---
    Onderdeel van een omslag met meerdere dossiers. Deze omslag is aan te vragen via archiefinventaris 2.09.16.03, inventarisnummer 5649, ten name van Caris, M.A.
  - Gerschler, E.L., Hilversum, 80200
  - Gerschler, G.L., Rotterdam, 80201
  - Gerschler, G.L., Rotterdam [WFR 530], 5507
  - Gerschtanowitz, H.J., Rotterdam, 80202
  - Gerse, M., Alphen aan den Rijn, 80203
  - Gersel, W.M., Dordrecht, 80204
  - Gersen, F., Amsterdam, 80205
  - Gersen, G., Groningen, 80190
  - Gersenaar, J., Rotterdam, 80242
  - Gersenaar, J., Amsterdam, 80243
  - Gersh, A., Haarlem, 80245
  - Gersin, F.M., Den Haag, 80231
  - Gersman, C., Amsterdam, 80232
  - Gersmann, A.B., Leiden [WFV 157a], ---
    Onderdeel van een omslag met meerdere dossiers. Deze omslag is aan te vragen via archiefinventaris 2.09.16.04, inventarisnummer 5531, ten name van Ebeling, K.F.H.
  - Gersmann, H.B., Leiden, 80195
  - Gersmann, H.R., Leiden, 80194
  - Gersmann, H.R., Leiden [WFG 1330], ---
    Onderdeel van een omslag met meerdere dossiers. Deze omslag is aan te vragen via archiefinventaris 2.09.16.04, inventarisnummer 5406, ten name van Frohwerk, M.C.
  - Gersmann-Blumenthal [PE2 1130], ---
  - Gerson, A., Amsterdam, 80193
  - Gerson, B., Amsterdam, 80192
  - Gerson, E., Amsterdam, 80191
  - Gerson, E., Blaricum [WFV 910], ---
    Onderdeel van een omslag met meerdere dossiers. Deze omslag is aan te vragen via archiefinventaris 2.09.16.04, inventarisnummer 5570, ten name van Freygang, H.K.E.F.
  - Gerson, R., New York [WE 2167], ---
  - Gerson, V., Roermond, 80189
  - Gerson, V., Roermond [WFV 3475], ---
    Onderdeel van een omslag met meerdere dossiers. Deze omslag is aan te vragen via archiefinventaris 2.09.16.03, inventarisnummer 5700, ten name van Dubbelfeld, A.
  - Gerson-Bach, S., Gulpen, 80187
  - Gerson-Lohman, T., Blaricum, 80188
  - Gerson-Schulenklopper, R., New York, 80208
  - Gerson-Simon, E., Arnhem, 80209
  - Gerson-Wohl, H., Amsterdam, 80210
  - Gersonde, A.O.G., Hengelo [WFV 6342], ---
    Onderdeel van een omslag met meerdere dossiers. Deze omslag is aan te vragen via archiefinventaris 2.09.16.02, inventarisnummer 5852, ten name van Brock, M.T.
  - Gersonde, G., Hengelo [PD23 419], ---
  - Gersons, (textielhandel), Tilburg, 80213
  - Gersons, A., Tilburg, 80207
  - Gersons, A.A., Nijmegen, 80206
  - Gersons, D., Tilburg, 80211
  - Gersons, D.S., Amsterdam, 80212
  - Gersons, H., Amsterdam, 80216
  - Gersons, H., Tilburg, 80217
  - Gersons, H., Tilburg, 80219
  - Gersons, L., Tilburg, 80218
  - Gersons, R.J., Amsterdam [PD1 693], ---
  - Gersons, S., Amsterdam [PE1 903], ---
  - Gersons-van der Hove, J.A., Amsterdam, 80214
  - Gersons-van Embden, F.H., Tilburg, 80220
  - Gersons-van Emden, C.R., Nijmegen [PD43 303], ---
    Onderdeel van een omslag met meerdere dossiers. Deze omslag is aan te vragen via archiefinventaris 2.09.16.02, inventarisnummer 5103, ten name van Bekink, C.
  - Gerst, O., Amsterdam, 80222
  - Gerst-Midas, E.A., Amerongen [WFV 837], 5567
  - Gerst-Midas, E.L., Amsterdam [PE54 5189], ---
  - Gerstacker-Sandmann, C., Stuttgart [DS 4136], ---
    Onderdeel van een omslag met meerdere dossiers. Deze omslag is aan te vragen via archiefinventaris 2.09.16.01, inventarisnummer 3071, ten name van Alfred, F.
  - Gerstein, J.D., Dortmund [WE 7472], ---
  - Gerstel, A., Lunteren [PE10 1610], ---
    Onderdeel van een omslag met meerdere dossiers. Deze omslag is aan te vragen via archiefinventaris 2.09.16.01, inventarisnummer 2331, ten name van Aarens-Roskamp, M.A.
  - Gerstel, A.J., Lunteren, 80215
  - Gerstel, A.P., Heer, 80221
  - Gerstel, E.P.J.J., Nijmegen, 80224
  - Gerstel, G.P., Wassenaar, 80225
  - Gerstel, R., Köln [WE 2851], ---
    Onderdeel van een omslag met meerdere dossiers. Deze omslag is aan te vragen via archiefinventaris 2.09.16.01, inventarisnummer 6147, ten name van Amon, V.
  - Gerstel-Diefenthal, C., Amsterdam, 80226
  - Gerstel-Diefenthal, G., Amsterdam [DM 1000], ---
    Onderdeel van een omslag met meerdere dossiers. Deze omslag is aan te vragen via archiefinventaris 2.09.16.01, inventarisnummer 2675, ten name van Adema
  - Gerstel-vander Linden, J.A.J., Arnhem, 80227
  - Gerstel-vander Linden, J.A.J., Arnhem, 80228
  - Gerstenberg-IJdo, A.J., Brussel [WE 3007], ---
    Onderdeel van een omslag met meerdere dossiers. Deze omslag is aan te vragen via archiefinventaris 2.09.16.03, inventarisnummer 6157, ten name van Danielzik, J.
  - Gerstenberger, M., Magdeburg [PE67 5296], ---
    Onderdeel van een omslag met meerdere dossiers. Deze omslag is aan te vragen via archiefinventaris 2.09.16.04, inventarisnummer 4371, ten name van Evers, A.H.J.B.
  - Gerstendorf, M., Homberg [PE67 880], 4141
  - Gerstenfeld, R. dr., Amsterdam, 80229
  - Gerstenmayer-Horstmann, M.M.E., Baden-Baden, 80230
  - Gersting-Mikloschina, M., Eindhoven, 80233
  - Gerstinger-Mikloschin, M.A., Eindhoven [WFV 5312], ---
    Onderdeel van een omslag met meerdere dossiers. Deze omslag is aan te vragen via archiefinventaris 2.09.16.02, inventarisnummer 5796, ten name van Bahns, I.
  - Gerstl-Gluck, E., Den Haag, 80234
  - Gerstl-Nohr, H., Nijmegen, 80235
  - Gerstle, M., Den Haag, 80236
  - Gerstle, M., Den Haag [WFG 432], ---
    Onderdeel van een omslag met meerdere dossiers. Deze omslag is aan te vragen via archiefinventaris 2.09.16.04, inventarisnummer 5356, ten name van Flugel, M.L.C.E.
  - Gerstman, F.W., Aalten [WFV 6549], ---
    Onderdeel van een omslag met meerdere dossiers. Deze omslag is aan te vragen via archiefinventaris 2.09.16.03, inventarisnummer 5865, ten name van Colbow, A.M.T.
  - Gerstmann, F.W., Aalten, 80237
  - Gerstmann, H., Amsterdam, 80238
  - Gerstner, J., Enschede, 80239
  - Gerszond, M., Heerlen, 80240
  - Gert, E., Graz [WE 4754], ---
    Onderdeel van een omslag met meerdere dossiers. Deze omslag is aan te vragen via archiefinventaris 2.09.16.03, inventarisnummer 6265, ten name van Casella-Muller, Y.
  - Gertel, W.A.J. van, Den Bosch, 80344
  - Gertenaar, D.W., Amsterdam, 80241
  - Gertenbach, F., Beverwijk, 80244
  - Gerth, A.H., Altenberg [WF 87], ---
  - Gerth, A.H.P., Aerdenhout [WFV 2935], 5676
  - Gerth, E., Den Haag, 80246
  - Gerth, E., Den Haag [WFG 1005], ---
    Onderdeel van een omslag met meerdere dossiers. Deze omslag is aan te vragen via archiefinventaris 2.09.16.03, inventarisnummer 5385, ten name van Dunnebacke, E.M.T.I.
  - Gerth, F.A., Utrecht, 80247
  - Gerth, H., Amsterdam, 80248
  - Gerth, K., Haarlem [PE67 5435], ---
    Onderdeel van een omslag met meerdere dossiers. Deze omslag is aan te vragen via archiefinventaris 2.09.16.01, inventarisnummer 4335, ten name van Admintrust (Administratie-Trust- en Credietbank)
  - Gerth, O.K., Amsterdam, 151975
    Dit dossier betreft ook: Rijkholt, H.E.J.
  - Gerth, O.K., Amsterdam [DS 4824], ---
    Onderdeel van een omslag met meerdere dossiers. Deze omslag is aan te vragen via archiefinventaris 2.09.16.01, inventarisnummer 3125, ten name van AGA, (Nederlandsche Gas- en Accumulatoren Maatschappij) NV
  - Gerth, R., Amsterdam [PE1 3770], ---
    Onderdeel van een omslag met meerdere dossiers. Deze omslag is aan te vragen via archiefinventaris 2.09.16.02, inventarisnummer 3322, ten name van Brenninkmeyer, C.
  - Gerth-Hak, N., Utrecht, 80249
  - Gerth-Pfeiffer, M.W., Amsterdam [PD1 1039], ---
  - Gerth-Tiben, A.H., Klazienaveen, 80250
  - Gerth-van Wijk, W.A.T., Den Haag, 80251
  - Gerting, C. [PE40 620], ---
    Onderdeel van een omslag met meerdere dossiers. Deze omslag is aan te vragen via archiefinventaris 2.09.16.01, inventarisnummer 3759, ten name van Assejew, W.
  - Gertis, E.A., München [WE 991], ---
    Onderdeel van een omslag met meerdere dossiers. Deze omslag is aan te vragen via archiefinventaris 2.09.16.02, inventarisnummer 6004, ten name van Banco di Roma
  - Gertsen, A., Dornick, 80252
  - Gertsen, G.L., Apeldoorn, 80253
  - Gertsen, G.L., Arnhem [PE10 1012], ---
  - Gertsen, J.C., Huissen, 80254
  - Gertsen, J.H., Didam, 80255
  - Gertsen, T.W., Arnhem, 80256
  - Gertzen, I., Geffen, 80257
  - Gertzen, J.H., Didam, 80281
  - Gertzen, J.H., Didam [PD10 539], ---
    Onderdeel van een omslag met meerdere dossiers. Deze omslag is aan te vragen via archiefinventaris 2.09.16.04, inventarisnummer 4852, ten name van Elten, Diaconie
  - Gertzen, J.H., Didam [WFV 1853], ---
    Onderdeel van een omslag met meerdere dossiers. Deze omslag is aan te vragen via archiefinventaris 2.09.16.03, inventarisnummer 5618, ten name van Delea, J.B.
  - Geruischlooze Weg NV (I), Heemstede, 80282
  - Geruischlooze Weg NV (II), Heemstede, 80283
  - Geruischlooze Weg NV (III), Heemstede, 80284
  - Gerullis, H.O., Celle [WE 4727], ---